臺灣橋頭地方法院民事判決
  111年度岡小字第379號
原      告  旺旺友聯產物保險股份有限公司

法定代理人  劉自明  
訴訟代理人  吳燕龍  
            彭欣如  
            林立凡  
上 列一 人
複 代理 人  孫志賢  
被      告  許凱淋  
兼上列一人  
法定代理人  許煌銘  
上列當事人間請求侵權行為損害賠償(交通)事件，本院於民國11
1年10月5日言詞辯論終結，判決如下：
    主      文
被告應連帶給付原告新台幣37,972元，及自民國111年7月5日起
至清償日止，按週年利率百分之5計算之利息。
原告其餘之訴駁回。
訴訟費用新台幣1,000元，由被告連帶負擔新台幣900元，餘由原
告負擔。
本判決原告勝訴部分得假執行。
    事實及理由
一、本件被告均未於言詞辯論期日到場，核無民事訴訟法第386
    條各款所列情形，爰依原告之聲請，由其一造辯論而為判決
    ，先予敘明。
二、原告主張：被告甲○○為未成年人，被告乙○○為其法定代理人
    。被告甲○○於民國109年8月21日駕駛車牌號碼000-0000號自
    用小客車，沿高雄市阿蓮區忠孝路由東往西行駛，行抵忠孝
    路與民族路交岔口並右轉民族路時，因未注意車前狀況，撞
    及原告所承保，訴外人巫尚融所有，訴外人林意珊駕駛而停
    放在禁止臨時停車處之BDX-6103號自用小客車（下稱系爭汽
    車），致系爭汽車受損，修理費用新台幣（下同）59,700元
    （工資14,504元，烤漆14,985元，零件30,211元），原告已
    賠付完畢。又林意珊就本件事故之發生與有過失，負30％之
    過失責任，應依過失相抵法則減輕被告賠償金額30％。依民
    法第191條之2、第187條及保險法第53條第1項規定，原告得
    請求被告加計法定遲延利息連帶給付41,790元等情，並聲明
    ：被告應連帶給付原告41,790元，及自民事更正暨聲請追加
    被告狀繕本送達翌日起至清償日止，按週年利率百分之5計
    算之利息。被告則均未於言詞辯論期日到場，亦未提出書狀
    作何聲明或陳述。
三、按汽車、機車或其他非依軌道行駛之動力車輛，在使用中加
    損害於他人者，駕駛人應賠償因此所生之損害。但於防止損
    害之發生，已盡相當之注意者，不在此限；無行為能力人或
    限制行為能力人，不法侵害他人之權利者，以行為時有識別
    能力為限，與其法定代理人連帶負損害賠償責任。民法第19
    1條之2及第187條分別定有明文。查原告主張被告應連帶負
    侵權行為損害賠償責任，及原告已賠付完畢之事實，業據其
    提出行車執照、估價維修工單及發票為證（見本院卷第17、
    19-21、23頁），復經本院依職權調閱本件事故交通事故資
    料查明無訛，且被告對於原告主張之事實，均已於相當時期
    受合法之通知，而於言詞辯論期日不到場，亦未提出準備書
    狀爭執，依民事訴訟法第280條第3項前段準用同條第1項前
    段規定，應視同自認。準此，被告既不能證明被告甲○○於防
    止損害之發生已盡相當之注意，而系爭汽車之受損與被告甲
    ○○之不法侵害間，顯有相當因果關係，且被告乙○○為被告甲
    ○○之法定代理人，則原告依上開規定請求被告連帶負侵權行
    為損害賠償責任，於法即屬有據。
四、按損害之發生或擴大，被害人與有過失者，法院得減輕賠償
    金額，或免除之。民法第217條第1項定有明文。又汽車行駛
    時，駕駛人應注意車前狀況及兩車並行之間隔，並隨時採取
    必要之安全措施；交岔路口10公尺內不得臨時停車；禁止臨
    時停車處所不得停車。道路交通安全規則第94條第3項前段
    第1項第2款及第112條第1項第1款分別定有明文。查被告甲○
    ○於警詢時自承：「……行駛到肇事地點時，剛好那有熟識的
    朋友，我就靠邊然後讓車子慢慢往前行，準備要停在忠孝、
    民族路口跟朋友打招呼，我一邊行駛一邊打招呼，我忘記我
    的排檔還是D檔，我腳忘記繼續採煞車，RAU-9982號車子就
    往前，我的右前車頭撞到停在民族路邊即肇事地點的自小客
    車BDX-6103號的後車尾而肇事」等語，顯有未注意車前狀況
    之過失。又系爭汽車停放地點位於交岔路口10公尺內，有警
    製道路交通事故現場圖在卷可稽（見本院卷第68頁），則林
    意珊在不得臨時停車處停車，就本件事故之發生與有過失。
    本院審酌本件交通事故發生之經過及情節，認被告之過失行
    為對本件事故之發生，有較高之原因力，其過失比例應為70
    %，相對言之，原告之過失比例僅有30%，爰依民法第217條
    第1項過失相抵之規定，減輕後述被告賠償金額30%。
五、按修復費用之賠償既以必要者為限，則修理材料以新品換舊
    品，自應予以折舊。查系爭機車為108年9月出廠，因本件事
    故支出機車維修費59,700元（工資14,504元，烤漆14,985元
    ，零件30,211元）一節，有如前述，則自出廠時算至損害發
    生時即109年8月21日，歷時1年1月，依行政院所頒固定資產
    耐用年數表及固定資產折舊率表，【非運輸業用客車、貨車
    】之耐用年數為5年，依平均法計算其折舊結果，每年折舊
    率為5分之1，並參酌營利事業所得稅查核準則第95條第6項
    規定「固定資產提列折舊採用定率遞減法者，以1年為計算
    單位，其使用期間未滿1年者，按實際使用之月數相當於全
    年之比例計算之，不滿1月者，以1月計」，則零件扣除折舊
    後之修復費用估定為24,756元【計算方式：1.殘價＝取得成
    本÷(耐用年數＋1)即30,211÷(5+1)≒5,035（小數點以下四捨
    五入）；2.折舊額＝(取得成本－殘價)×1/（耐用年數）×（使
    用年數）即(30,211－5,035)×1/5×（1+1/12）≒5,455，未滿1
    元部分，四捨五入）；3.扣除折舊後價值＝（新品取得成本－
    折舊額）即30,211－5,455＝24,756】，另工資及烤漆不算折
    舊，則系爭汽車修復必要費用即為54,245元（計算式：2475
    6＋14504＋14985＝54245)，原告請求被告賠償維修費用之金額
    ，於此範圍內，應予准許，超過部分，則應予以剔除。又林
    意珊就本件事故與有過失，應減輕被告賠償金額30％，有如
    前述，則原告得請求被告連帶給付之金額即應減為37,972元
    （計算式：54245×0.7＝37972，未滿1元部分四捨五入）。
六、綜上所述，原告依據侵權行為法律關係及保險法第53條第1
    項規定，請求被告給付41,790元，及自民事更正暨聲請追加
    被告狀繕本送達翌日（即111年7月5日）起至清償日止，按
    週年利率百分之5計算之利息，於如主文第1項所示範圍內，
    為有理由，應與准許。逾此範圍之請求，則無理由，應予駁
    回。
七、准許宣告假執行及訴訟費用負擔之依據：民事訴訟法第436
    條之20、第79條、第85條第2項。
中　　華　　民　　國　　111 　年　　10　　月　　19　　日
                岡山簡易庭  法  官  林昶燁
以上正本係照原本作成。
如對本判決上訴，須於判決送達後20日內向本院提出上訴狀。如
委任律師提起上訴者，應一併繳納上訴審裁判費。
中　　華　　民　　國　　111 　年　　10　　月　　19　　日
                            書記官  顏崇衛
訴訟費用計算式：
裁判費（新臺幣）   1,000元
合計               1,000元